臺灣臺中地方法院民事判決　94年度勞訴字第73號
　原　　　告　丙○
　訴訟代理人　甲○○
　被　　　告　敬越實業股份有限公司
　法定代理人　乙○○
　訴訟代理人　洪永叡　律師
　複　代理人　丁○○
上當事人間請求給付退休金事件，經本院於民國九十四年九月十
六日言詞辯論終結，判決如左：
    主    文
被告應給付原告新臺幣陸拾參萬參仟肆佰伍拾伍元，及自民國九
十四年八月四日起至清償日止，按年息百分之五計算之利息。
原告其餘之訴駁回。
訴訟費用由由被告負擔百分之九十九，餘由原告負擔。
本判決於原告以新臺幣貳拾壹萬貳仟元為被告供擔保後，得假執
行；但被告以新臺幣陸拾參萬參仟肆佰伍拾伍元為原告供擔保後
，得免為假執行。
原告其餘假執行之聲請駁回。
    事實及理由
甲、兩造之主張：
一、原告起訴主張：原告於民國（下同）七十九年二月二十八日
    起受僱於被告公司擔任包裝工作，工作至九十四年六月十六
    日止，因年齡已達七十二歲，向被告提出自請退休，雙方於
    九十四年七月六日經台中市勞資爭議調解委員會調解，被告
    僅願意給付退休金新臺幣（下同）二十萬元，拒絕全額給付
    ，依勞動基準法第五十五條規定，原告之工作年資十五年四
    個月，被告應給付三十點五個基數之退休金，以原告每月平
    均工資二萬一千元計算，被告應給付原告退休金六十四萬零
    五百元，爰依勞動基準法第五十三條規定請求。並聲明：1.
    被告應給付原告六十四萬零五百元及自起訴狀繕本送達翌日
    起至清償日止，按年息百分之五計算之利息。2.原告願供擔
    保請准宣告假執行。
二、被告則以：原告於七十九年二月二十八日起至九十四年六月
    止受僱於被告公司，因原告年紀老邁工作能力不是很好，公
    司基於照顧勞工立場，並未將其解僱、因原物料上漲，公司
    營運吃緊勞資雙方均應體諒，原告未考量被告公司目前營運
    不佳而請求退休金，被告公司並非不給付任何退休金，雙方
    於調解時，被告願以三十五萬元與原告和解，原告起訴時請
    求退休金六十四萬零五百元並不正確，原告平均工資金額應
    為一萬九千九百六十二元，而非二萬一千元，依此計算應為
    六十萬八千八百四十一元，又被告公司請求法院酌定履行期
    間或分期給付，以減輕被告公司之負擔等語，資為抗辯。並
    聲明：1.駁回原告之訴及假執行之聲請。2.如受不利判決，
    願供擔保請准宣告免為假執行。
乙、兩造不爭執事項：
  (一)原告於七十九年二月二十八日起至九十四年六月十六日止，
    受僱於被告公司擔任包裝工作。
  (二)原告工作年資十五年四個月，以三十點五個基數計算退休金
    。
  (三)雙方於九十四年七月六日經台中市勞資爭議調解委員會調解
    不成立。
丙、得心證之理由：
一、本件兩造爭執之處，應在於：原告依勞基法第五十三條規定
    請求被告給付退休金（如訴之聲明）是否有理由？原告月平
    均工資究為何？經查原告主張之事實，業據其提出薪資單影
    本八紙及台中市勞資爭議案件協調會紀錄影本一份為證，即
    被告對於原告有於七十九年二月二十八日起至九十四年六月
    十六日止，受僱於被告公司擔任包裝工作，原告工作年資十
    五年四個月，應以三十點五個基數計算退休金之事實，亦均
    不爭執，是依本院調查證據之結果，堪信原告主張其得依勞
    基法第五十三條規定請求被告給付退休金等情為真實。至被
    告雖抗辯稱：原告月平均工資為一萬九千九百六十二元，非
    二萬一千元云云，並提出勞工保險卡影本二紙、退休金計算
    表及原告平均工資表等影本各乙份附卷為憑，然為原告所否
    認，並主張：原告月平均工資為二萬一千元。（計算式：日
    薪700元×30日＝21000元）等語。而經本院依卷附薪資單及
    勞工保險卡等資料，憑以核算原告月平均工資應為二萬零七
    百六十九元【元以下四拾五入，其計算式：九十三年十二月
    薪資至九十四年五月薪資 (23800+ 21000+18200+20300+210
    00+21700)/182天×30日＝20769.23】。是原告依上開月平
    均工資計算其得領取之退休金，即應為六十三萬三千四百五
    十五元。
二、綜上，原告依據勞動基準法第五十三條規定之法律關係，請
    求被告給付之退休金，其金額於六十三萬三千四百五十五元
    之範圍內，洵屬正當，應予准許，其餘逾此範圍之請求，則
    非有據，應予駁回。又原告併請求自起訴狀繕本送達翌日即
    九十四年八月四日）起至清償日止，按法定利率年息百分之
    五計算之遲延利息，核無不合，併予准許，爰為判決如主文
    所示。
三、本件事證已臻明確，兩造其餘之攻擊防禦方法無逐一論述之
    必要，附此敘明。又兩造陳明願供擔保，聲請宣告假執行或
    免為假執行，經核原告勝訴部分，合於法律規定，爰分別酌
    定相當之擔保金額宣告之；原告其餘假執行之聲請，因訴之
    駁回而失所依據，不予准許。
丁、訴訟費用負擔之依據：民事訴訟法第七十九條。
中　　華　　民　　國　　94　　年　　10　　月　　7　　日
                  民事第二庭    法  官  呂明坤
正本係照原本作成。
如對本判決上訴，須於判決送達後20日內向本院提出上訴狀。
中　　華　　民　　國　　94　　年　　10　　月　　7　　日
                                書記官
